臺灣高等法院臺中分院刑事判決　　　 100年度上訴字第2210號
上　訴　人
即　被　告　林松江
　　　　　　張塵淵
上二人共同
指定辯護人　本院公設辯護人　郭博益
上列上訴人等因毒品危害防制條例等案件，不服臺灣臺中地方法
院 100年度訴字第725號中華民國100年9月6日第一審判決（起訴
案號：臺灣臺中地方法院檢察署100年度偵字第 2234、5404號）
，提起上訴，本院判決如下：
    主    文
原判決關於林松江犯罪事實（二）1至3（即原判決附表一編號11
至13所示）之販賣第一級毒品罪及定應執行刑部分；張塵淵犯罪
事實（二）1、2（即原判決附表二所示）之販賣第一級毒品罪及
定應執行刑部分，均撤銷。
林松江犯如附表一所示之罪，均累犯，各處如附表一所示之刑（
含主刑及從刑），主刑部分應執行有期徒刑玖年，從刑部分併執
行之。
張塵淵犯如附表二所示之罪，各處如附表二所示之刑（含主刑及
從刑），主刑部分應執行有期徒刑捌年，從刑部分併執行之。
    犯罪事實
一、林松江前因施用第一、二級毒品案件，經臺灣臺中地方法院
    於民國98年1月22日，以97年度訴字第4994號刑事判決，分
    別判處有期徒刑7月、7月、4月、4月，並定其應執行之刑為
    有期徒刑1年8月確定。林松江入監執行後，於99年5月14日
    縮短刑期假釋出監，假釋期間付保護管束，於99年6月7日保
    護管束期滿，未經撤銷假釋，而視為已執行完畢。
二、林松江（販賣第二級毒品甲基安非他命、轉讓禁藥甲基安非
    他命、轉讓第一級毒品海洛因部分，業經原審判處罪刑，並
    經林松江於本院撤回上訴而告確定）、張塵淵（原名張志成
    ）均明知海洛因為毒品危害防制條例第2條第2項第1款所列
    管之第一級毒品，不得持有、販賣，竟共同基於意圖營利，
    販賣第一級毒品海洛因之犯意聯絡（下列犯罪事實（一）、
    （二）部分），而林松江另單獨基於意圖營利，販賣第一級
    毒品海洛因之犯意（下列犯罪事實（三）部分），為下列販
    賣第一級毒品海洛因之犯行：
（一）葉全傑於100年1月5日15時30分26秒、15時33分14秒、15
      時47分9秒（起訴書誤載為0秒），以電話號碼（04）0000
      0000號市內電話，撥打林松江所有之電話號碼0000000000
      號行動電話（搭配NOKIA廠牌手機），聯繫並談妥交易第
      一級毒品海洛因事宜。林松江旋於同日15時48分3秒（起
      訴書誤載為47秒53秒），以其持用之上開行動電話，撥打
      張塵淵持用之電話號碼0000000000號行動電話（搭配不詳
      廠牌手機），告知張塵淵至臺中市○區○○路上之「金沙
      電子遊藝場」，拿取要販賣予葉全傑之第一級毒品海洛因
      ，張塵淵旋至該電子遊藝場，向林松江拿取第一級毒品海
      洛因，並由張塵淵於同日16時30分許，在臺中市○○區○
      ○路2段86巷28弄8號之葉全傑住處附近，以新臺幣（下同
      ）1000元之價格，販賣並交付第一級毒品海洛因1包（重
      量0.15公克）予葉全傑，且向葉全傑收取1000元現金，嗣
      後張塵淵並將向葉全傑收取之1000元交予林松江。
（二）葉全傑於100年1月5日16時58分50秒，以電話號碼（04）0
      0000000號市內電話，撥打林松江所有之電話號碼0000000
      000號行動電話（搭配NOKIA廠牌手機），聯繫並談妥交易
      第一級毒品海洛因事宜。林松江旋於同日17時0分7秒（起
      訴書誤載為17時），以其持用之上開行動電話，撥打張塵
      淵持用之電話號碼0000000000號行動電話（搭配不詳廠牌
      手機），告知張塵淵至臺中市○區○○路上之「金沙電子
      遊藝場」，拿取要販賣予葉全傑之第一級毒品海洛因，張
      塵淵旋至該電子遊藝場，向林松江拿取第一級毒品海洛因
      ，並由張塵淵於同日18時許，在臺中市○○區○○路2段
      86巷28弄8號之葉全傑住處附近，以1000元之價格，販賣
      並交付第一級毒品海洛因1包（重量0.15公克）予葉全傑
      ，且向葉全傑收取1000元現金，嗣後張塵淵並將向葉全傑
      收取之1000元交予林松江。
（三）葉全傑於100年1月5日23時47分27秒，以電話號碼（04）
      00000000號市內電話，撥打林松江所有之電話號碼000000
      0000號行動電話（搭配NOKIA廠牌手機），聯繫並談妥交
      易第一級毒品海洛因事宜。林松江旋於100年1月6日1、2
      時之間某分（起訴書誤載為100年1月5日23、24時許），
      在臺中市○○區○○路2段86巷28弄8號之葉全傑住處附近
      ，以2000元之價格，販賣並交付第一級毒品海洛因1包（
      重量0.3公克）予葉全傑，並向葉全傑收取2000元現金。
三、嗣經警方依法向臺灣臺中地方法院聲請通訊監察書，監聽林
    松江所有之電話號碼0000000000號行動電話，查悉林松江、
    張塵淵上開犯行後，於100年1月13日20時45分許，在臺中市
    ○○區○○路537巷27號前，經警持臺灣臺中地方法院檢察
    署檢察官核發之拘票，將林松江拘提到案，並持臺灣臺中地
    方法院核發之搜索票，及經林松江同意執行搜索，於林松江
    身上扣得其所有，供上開販賣第一級毒品海洛因所用之NOKI
    A廠牌手機1支（含電話號碼0000000000號行動電話SIM卡1張
    ），並循線查獲張塵淵。
四、案經臺中市政府警察局烏日分局報告臺灣臺中地方法院檢察
    署檢察官偵查起訴。
    理    由
一、證據能力部分：
（一）按被告以外之人於審判外之陳述，雖不符刑事訴訟法第15
      9條之1至之4等4條之規定，而經當事人於審判程序同意作
      為證據，法院審酌該言詞陳述或書面陳述作成時之情況，
      認為適當者，亦得為證據；當事人、代理人或辯護人於法
      院調查證據時，知有刑事訴訟法第159條第1項不得為證據
      之情形，而未於言詞辯論終結前聲明異議者，視為有前項
      之同意，同法第159條之5定有明文。本案所引用之供述證
      據，其性質屬於審判外的陳述，而為傳聞證據，且查無符
      合刑事訴訟法第159條之1至之4等前4條之情形者，原雖無
      證據能力，然上開供述證據內容，業經原審審理及本院行
      準備程序、審理時予以提示並告以要旨，且經檢察官、被
      告林松江、張塵淵及渠等之辯護人表示意見。當事人及辯
      護人已知上述供述證據乃傳聞證據，且同意作為證據或未
      於言詞辯論終結前，對該內容異議，依上開規定，已擬制
      其同意作為證據，本院審酌上開供述證據作成時，並無人
      情施壓或干擾，亦無不當取供之情形，認為以之作為本案
      之證據亦屬適當，而有證據能力。
（二）按刑事訴訟法第159條之1所規定，被告以外之人於偵查中
      向檢察官所為之陳述，除顯有不可信之情況者外，得為證
      據。其立法理由係以偵查中對被告以外之人所為之偵查筆
      錄，或被告以外之人向檢察官所提之書面陳述，性質上均
      屬傳聞證據，且常為認定被告有罪之證據，自理論上言，
      如未予被告反對詰問、適當辯解之機會，一律准其為證據
      ，似與當事人進行主義之精神，不無扞格之處，對被告之
      防禦權亦有所妨礙，然刑事訴訟法規定檢察官代表國家偵
      查犯罪、實施公訴，依法有訊問被告、證人、鑑定人之權
      ，且實務運作時，偵查中檢察官向被告以外之人所取得之
      陳述，原則上均能遵守法律規定，不致違法取供，其可信
      性甚高，為兼顧理論與實務，而對被告以外之人於偵查中
      向檢察官所為之陳述，除顯有不可信之情況者外，得為證
      據。乃同法第159條第1項所謂得作為證據之「法律有規定
      者」之一，為有關證據能力之規定，係屬於證據容許性之
      範疇。而被告之反對詰問權係指訴訟上被告有在公判庭當
      面詰問證人，以求發現真實之權利，此與證據能力係指符
      合法律所規定之證據適格，而得成為證明犯罪事實存在與
      否之證據資格，性質上並非相同。否則，如被告以外之人
      於本案審判中所為之陳述，與其先前在檢察官偵查中所為
      之陳述不符時，即謂後者無證據能力，依同法第155條第2
      項規定，即悉數摒除不用，僅能採取其於本案審判中之陳
      述作為判斷之依據，按之現行刑事訴訟法關於傳聞證據排
      除例外之規定，殊難謂為的論（最高法院96年臺上字第74
      48號判決參照）。又按「詰問權係指訴訟上當事人有在審
      判庭輪流盤問證人，以求發現真實，辨明供述證據真偽之
      權利，其於現行刑事訴訟制度之設計，以刑事訴訟法第16
      6 條以下規定之交互詰問為實踐，屬於人證調查證據程序
      之一環；與證據能力係指符合法律所規定之證據適格，而
      得成為證明犯罪事實存在與否之證據適格，性質上並非相
      同。偵查中檢察官為蒐集被告犯罪證據，訊問證人旨在確
      認被告嫌疑之有無及內容，與審判期日透過當事人之攻防
      ，調查證人以認定事實之性質及目的有別。偵查中訊問證
      人，法無明文必須傳喚被告使之得以在場；刑事訴訟法第
      248條第1項前段雖規定「如被告在場者，被告得親自詰問
      」，事實上亦難期被告有於偵查中行使詰問權之機會。此
      項未經被告詰問之被告以外之人於偵查中向檢察官所為之
      陳述，依刑事訴訟法第159條之1第2項之規定，原則上屬
      於法律規定為有證據能力之傳聞證據，於例外顯有不可信
      之情況，始否定其得為證據。是得為證據之被告以外之人
      於偵查中向檢察官所為之陳述，因其陳述未經被告詰問，
      應認屬於未經合法調查之證據，非為無證據能力，而禁止
      證據之使用。此項詰問權之欠缺，非不得於審判中由被告
      行使以補正，而完足為經合法調查之證據。經查，證人林
      松江（針對被告張塵淵而言）、葉全傑於偵查中在檢察官
      前，以證人身分具結後所為之陳述，並無前述之顯有不可
      信之情況，且被告林松江、張塵淵及渠等之辯護人復未曾
      提及檢察官在偵查時有何不法取供，致證人之證詞有顯不
      可信之情事，且證人葉全傑於原審審理時，經傳喚到庭具
      結證述，並經檢察官及分別由被告林松江、張塵淵及渠等
      之辯護人進行交互詰問程序；被告張塵淵及其辯護人則並
      未聲請對證人林松江進行交互詰問程序，是均已保障被告
      林松江、張塵淵對質詰問權之行使，而未影響其訴訟防禦
      權，且經原審審理、本院行準備程序及審理時，將前開證
      人林松江、葉全傑之偵訊筆錄，分別提示並告以要旨，則
      前開證人林松江、葉全傑於檢察官偵查中之陳述，即屬完
      足調查之證據，自得採為本件證據，而有證據能力。
（三）國家基於犯罪偵查之目的，對被告或犯罪嫌疑人進行通訊
      監察，乃係以監控與過濾受監察人通訊內容之方式，蒐集
      對其有關之紀錄，並將該紀錄予以查扣，作為認定犯罪與
      否之證據，屬於刑事訴訟上強制處分之一種，而監聽係通
      訊保障及監察法第13條第 1項所定通訊監察方法之一，司
      法警察機關依法定程序執行監聽取得之錄音，係以錄音設
      備之機械作用，真實保存當時通訊之內容，如通訊一方為
      受監察人，司法警察在監聽中蒐集所得之通訊者對話，若
      其通話本身即係被告進行犯罪中構成犯罪事實之部分內容
      ，則依前開說明，自與所謂「審判外之陳述」無涉，應不
      受傳聞法則之規範，當然具有證據能力。至司法警察依據
      監聽錄音結果予以翻譯而製作之監聽譯文，屬於文書證據
      之一種，於被告或訴訟關係人對其譯文之真實性發生爭執
      或有所懷疑時，法院固應依刑事訴訟法第 165條之1第2項
      規定，以適當之設備，顯示該監聽錄音帶之聲音，以踐行
      調查證據之程序，俾確認該錄音聲音是否為通訊者本人及
      其內容與監聽譯文之記載是否相符；或傳喚該通訊者；或
      依其他法定程序，為證據調查。倘被告或訴訟關係人對該
      通訊監察譯文之真實性並不爭執，即無勘驗辨認其錄音聲
      音之調查必要性，法院於審判期日如已踐行提示監聽譯文
      供當事人辨認或告以要旨，使其表示意見等程序並為辯論
      者，其所為之訴訟程序即無不合（最高法院97年臺上字第
      5940號判決參照）。再按有事實足認被告或犯罪嫌疑人有
      最輕本刑為 3年以上有期徒刑之罪嫌，並危害國家安全或
      社會秩序情節重大，而有相當理由可信其通訊內容與本案
      有關，且不能或難以其他方法蒐集或調查證據者，得發通
      訊監察書。前項通訊監察書，偵查中由檢察官依司法警察
      機關聲請或依職權以書面記載第11條之事項，並敘明理由
      、檢附相關文件，聲請該管法院核發，通訊保障及監察法
      第5條第1項第1款、第2項定有明文。本案經本院所引用之
      監聽錄音，為經臺灣臺中地方法院法官核准在案，有詳載
      案由、監察電話、對象及時間等之該院99年度聲監字第19
      39號、99年度聲監續字第1686號通訊監察書（詳警卷第29
      至33頁）可稽，係依法所為之監聽；況審酌電話監聽侵害
      被告林松江、張塵淵權益之種類及輕重、對於被告林松江
      、張塵淵訴訟上防禦不利益之程度、犯罪所生之危害或實
      害等情形，兼顧人權保障及公共利益之均衡維護，亦認此
      部分電話監聽合於比例原則，是認應具有證據能力。且下
      列經本院所引用認定之通訊監察譯文，檢察官、被告林松
      江、張塵淵及渠等之辯護人等，對該通訊監察譯文之真實
      性並不爭執，復經本院於審判期日踐行提示通訊監聽譯文
      ，供當事人及辯護人辨認並告以要旨，使渠等表示意見，
      是該通訊監察譯文自亦有證據能力。
（四）按刑事訴訟法第 159條之4第2款所稱從事業務之人於業務
      上或通常業務過程所須製作之紀錄文書、證明文書，因係
      於通常業務過程不間斷、有規律而準確之記載，且大部分
      紀錄係完成於業務終了前後，無預見日後可能會被提供作
      為證據之不實登載動機，不實之可能性小，除非該等紀錄
      文書或證明文書有顯然不可信之情況，否則有承認其為證
      據之必要；因此，採取上開文書作為證據，應注意該文書
      之製作，是否係於例行性之業務過程中，基於觀察或發現
      而當場或即時記載之特徵。經查，卷附之被告使用電話號
      碼0000000000號行動電話之雙向通聯紀錄資料，本係由該
      電信業者為計算電話通話費用，而以電信業者管控中之電
      腦設備逐筆紀錄通話門號之通話日期、時間長短、通話對
      方門號等。則上開門號通聯紀錄資料，顯非為訴訟上之特
      定目的而製作，而係屬於通常業務過程中不間斷的有規律
      記載，是其記載者，不具有個案性質，自係屬於從事業務
      之人於業務上或通常業務過程所須製作之紀錄文書，且查
      無顯不可信之情況，應具有證據能力。
（五）除法律另有規定外，實施刑事訴訟程序之公務員因違背法
      定程序取得之證據，其有無證據能力之認定，應審酌人權
      保障及公共利益之均衡維護，刑事訴訟法第158之4定有明
      文。惟本案所引用之非供述證據，並無證據證明係實施刑
      事訴訟程序之公務員違背法定程序所取得，自應認均具有
      證據能力。
二、認定犯罪事實所依憑之證據及理由：
（一）犯罪事實二之（一）部分：
      (一)上開犯罪事實，業據被告林松江於100年1月14日警詢（
        詳警卷第41頁背面）、 100年11月17日本院行準備程序
        （詳本院卷第68、71頁）、100年12月7日本院審理時（
        詳本院卷第82頁背面）；被告張塵淵於100年1月14日警
        詢（詳警卷第82至83頁）、100年2月21日檢察官偵查（
        詳100年度偵字第2234號偵卷(三)第70至71頁）、 100年3
        月10日原審訊問（詳原審卷第22頁背面）、100年4月25
        日原審行準備程序（詳原審卷第82頁）、 100年11月17
        日本院行準備程序時（詳本院卷第68頁），均已自白不
        諱，核與證人葉全傑於100年1月14日警詢（詳警卷第16
        1至162頁）、100年 1月14日檢察官偵查（詳100年度偵
        字第2234號偵查卷(二)第173頁）、100年8月4日原審審理
        時證述情節（詳原審卷第210至213頁）；被告張塵淵於
        100年6月23日原審審理時，以證人身分證述情節（詳原
        審卷第153至第155頁）相符。此外，並有被告張塵淵所
        有之電話號碼0000000000號行動電話查詢單明細（詳警
        卷第65頁）、被告林松江所有之電話號碼0000000000號
        行動電話雙向通聯紀錄（詳通聯紀錄卷第50頁）、臺灣
        臺中地方法院99年度聲監字第1939號通訊監察書（監察
        電話：電話號碼0000000000號行動電話、監察期間：99
        年11月19日10時起至99年12月17日10時止，詳警卷第29
        至31頁）、99年度聲監續字第1686號通訊監察書（監察
        電話：電話號碼0000000000號行動電話、監察期間：99
        年12月17日10時起至100年1月14日10時止，詳警卷第32
        至33頁）、被告林松江上開行動電話與葉全傑使用之（
        04）00000000市內電話，於 100年1月5日15時30分26秒
        、15時33分14秒、15時47分 9秒通話之通訊監察譯文（
        詳警卷第91頁）；與被告張塵淵所有之電話號碼000000
        0000號行動電話於100年1月5日15時48分3秒通話之通訊
        監察譯文（詳警卷第91頁）在卷可稽，及被告林松江所
        有之上開NOKIA廠牌手機1支（含電話號碼0000000000號
        行動電話SIM卡1張）扣案可資佐證。
      (二)且查：
        1.被告林松江所有之電話號碼0000000000號行動電話與
          葉全傑使用之（04）00000000市內電話，於100年1月
          5日15時30分26秒、15時33分14秒、15時47分9秒，確
          有如下之通訊監察譯文（警卷第91頁）：
          100年1月5日15時30分26秒：
            葉全傑：我阿吉，油漆等一下要過來我這裡啦！
            林松江：怎樣？
            葉全傑：他要拿1啦!看你要不要送？
            林松江：好啦！
            葉全傑：他等一下會過來，我手機不能打啦！你差
                    不多多久會到？
            林松江：我叫志成送過去。
            葉全傑：我等他打過來。
          100年1月5日15時33分14秒：
            葉全傑：你現在好過來了！
            林松江：好！
            葉全傑：你要拿一樣給我。
            林松江：好。
          100年1月5日15時47分9秒（起訴書誤載為15時47分
            0秒，以上開雙向通聯紀錄為準）：
            葉全傑：出來了嗎？
            林松江：他來找我了！
            葉全傑：現在才要出發嗎？
            林松江：對。
            葉全傑：來的時候再打電話給我，人家已經到了。
        2.而被告林松江所有之電話號碼0000000000號行動電話
          與被告張塵淵所有之電話號碼0000000000號行動電話
          於100年1月5日15時48分3秒，確有如下之通訊監察譯
          文（詳警卷第91頁）：
            100年1月5日15時48分3秒（起訴書誤載為15時47分
            53秒，以上開雙向通聯紀錄為準）：
            林松江：你來金沙拿東西，過去給阿吉仔，馬上來
                    。
            張塵淵：好。
      (三)綜此可證，證人葉全傑上開證詞，並非虛構陷害被告林
        松江、張塵淵之證詞，被告林松江、張塵淵此部分自白
        確與事實相符。
（二）犯罪事實二之（二）部分：
      (一)上開犯罪事實，業據被告林松江於100年1月14日警詢（
        詳警卷第41頁背面）、  100年11月17日本院行準備程
        序（詳本院卷第68、71頁）、100年12月7日本院審理時
        （詳本院卷第82頁背面）；被告張塵淵於100年1月14日
        警詢（詳警卷第82至83頁）、100年2月21日檢察官偵查
        （詳100年度偵字第2234號偵卷(三)第70至71頁）、100年
        3月10日原審訊問（詳原審卷第22頁背面）、100年 4月
        25日原審行準備程序時（詳原審卷第82頁），均已自白
        不諱，核與證人葉全傑於100年1月14日警詢（詳警卷第
        161至162頁）、100年1月14日檢察官偵查（詳 100年度
        偵字第2234號偵查卷(二)第173頁）、100年8月4日原審審
        理時證述情節（詳原審卷第210至213頁）；被告張塵淵
        於100年6月23日原審審理時，以證人身分證述情節（詳
        原審卷第153至第155頁）相符。此外，並有被告張塵淵
        所有之電話號碼0000000000號行動電話查詢單明細（詳
        警卷第65頁）、被告林松江所有之電話號碼0000000000
        號行動電話雙向通聯紀錄（詳通聯紀錄卷第50頁）、臺
        灣臺中地方法院99年度聲監字第1939號通訊監察書（監
        察電話：電話號碼0000000000號行動電話、監察期間：
        99年11月19日10時起至99年12月17日10時止，詳警卷第
        29至31頁）、99年度聲監續字第1686號通訊監察書（監
        察電話：電話號碼0000000000號行動電話、監察期間：
        99年12月17日10時起至100年1月14日10時止，詳警卷第
        32至33頁）、被告林松江上開行動電話與葉全傑使用之
        （04）00000000市內電話，於 100年1月5日16時58分50
        秒通話之通訊監察譯文；與被告張塵淵所有之電話號碼
        0000000000號行動電話於 100年1月5日17時0分7秒通話
        之通訊監察譯文（詳警卷第91頁）在卷可稽，及被告林
        松江所有之上開NOKIA廠牌手機1支（含電話號碼000000
        0000號行動電話SIM卡1張）扣案可資佐證。
      (二)且查：
        1.被告林松江所有之電話號碼0000000000號行動電話與
          葉全傑使用之（04）00000000市內電話，於100年1月
          5 日16時58分50秒，確有如下之通訊監察譯文（詳警
          卷第91頁）：
            100年1月5日16時58分50秒
            葉全傑：松仔，一樣的，還要1000，多久，他還在
                    我家喔!
            林松江：好！我馬上過去。
        2.而被告林松江所有之電話號碼0000000000號行動電話
          與被告張塵淵所有之電話號碼0000000000號行動電話
          於100年1月5日17時0分7秒（起訴書誤為 17時，以上
          開雙向通聯紀錄為準），確有如下之通訊監察譯文（
          詳警卷第91頁）：
            100年1月5日17時0分7秒
            林松江：他說還要一樣的。
            張塵淵：誰？
            林松江：阿吉仔。
            張塵淵：吉仔喔！
            林松江：嗯！他說人家在那邊等，你有空嗎？
            張塵淵：沒關係啦！
            林松江：不然你再送過去。
      (三)綜此可證，證人葉全傑上開證詞，並非虛構陷害被告林
        松江、張塵淵之證詞，被告林松江、張塵淵此部分自白
        確與事實相符。
（三）犯罪事實二之（三）部分：
      (一)上開犯罪事實，業據被告林松江於100年1月14日警詢（
        詳警卷第41頁背面）、100年2月15日檢察官偵查（詳10
        0年度偵字第2234號偵卷(三)第48頁）、100年11月17日本
        院行準備程序（詳本院卷第68、71頁）、100年12月7日
        本院審理時（詳本院卷第82、86頁背面），自白不諱，
        核與證人葉全傑於100年1月14日警詢（詳警卷第 162頁
        ）、100年1月14日檢察官偵查（詳100年度偵字第 2234
        號偵查卷(二)第173頁）、100年8月4日原審審理時證述情
        節（詳原審卷第210至213頁）相符。此外，並有被告林
        松江所有之電話號碼0000000000號行動電話雙向通聯紀
        錄（詳通聯紀錄卷第50頁）、臺灣臺中地方法院99年度
        聲監字第1939號通訊監察書（監察電話：電話號碼0000
        000000號行動電話、監察期間：99年11月19日10時起至
        99年12月17日10時止，詳警卷第29至31頁）、99年度聲
        監續字第1686號通訊監察書（監察電話：電話號碼0000
        000000號行動電話、監察期間：99年12月17日10時起至
        100年1月14日10時止，詳警卷第32至33頁）、被告林松
        江上開行動電話與葉全傑使用之（04）00000000市內電
        話，於 100年1月5日23時47分27秒通話之通訊監察譯文
        （詳警卷第 165頁）在卷可稽，及被告林松江所有之上
        開NOKIA廠牌手機1支（含電話號碼0000000000號行動電
        話SIM卡1張）扣案可資佐證。
      (二)且查：
        被告林松江所有之電話號碼0000000000號行動電話與葉
        全傑使用之（04）00000000市內電話，於 100年1月5日
        23時47分27秒，確有如下之通訊監察譯文（詳警卷第16
        5頁）：
          100年1月5日23時47分27秒
          葉全傑：剛剛阿堯在…，你就沒回…我就跟他講太晚
                  了，他要買2。
          林松江：你誰？
          葉全傑：我阿吉仔!1個朋友台積電那一個。我跟他講
                  太晚了啦!明天。
          林松江：他電話掛掉了喔？
          葉全傑：對呀！
          林松江：你跟他打看看，我現在在這附近而已!
          葉全傑：在哪？
          林松江：在漢口路。
          葉全傑：你要送喔？
          林松江：對呀，我就在這近近的，你跟他打看看。
          葉全傑：好，你要用一些給我。
          林松江：好。
      (三)綜此可證，證人葉全傑上開證詞，並非虛構陷害被告林
        松江之證詞，被告林松江此部分自白確與事實相符。
（四）被告林松江於100年2月15日檢察官偵查時，以證人身分具
      結證稱：伊於100年 1月5日，兩次叫張塵淵交付物品給葉
      全傑，張塵淵知道裡面是毒品等語（詳100年度偵字第223
      4號偵卷(三)第50頁），亦與被告張塵淵於100年 2月21日檢
      察官偵查時陳稱：伊知道被告林松江於 100年1月5日，叫
      伊送兩次東西給葉全傑，所送的東西是第一級毒品海洛因
      等語（詳 100年度偵字第2234號偵卷(三)第71頁）相符，足
      認被告張塵淵對其代被告林松江交給葉全傑的物品，即為
      第一級毒品海洛因，知之甚詳。
（五）雖依證人葉全傑上開 3次向被告林松江電話聯絡購買第一
      級毒品海洛因之通訊監察譯文內容語意，證人葉全傑似係
      代某人聯絡被告林松江，而購買第一級毒品海洛因，然證
      人葉全傑於100年1月14日檢察官偵查時業已明確陳稱：「
      （此次《指犯罪事實二之（一）》交易毒品，是你要施用
      或是要販賣給他人？）自己施用的。『油漆』是術語，是
      指我自己要用的，」；「（ 這3次交易毒品，都沒有販賣
      給他人？）沒有。都是自己施用，也沒有與他人合資。」
      等語（詳100年度偵字第2234號偵查卷(二)第172至173頁）
      ，而本案復無其他積極證據證明葉全傑係與被告林松江基
      於販賣第一級毒品海洛因之犯意聯絡，而共同將第一級毒
      品海洛因轉賣他人，自僅能單純認定葉全傑係向被告林松
      江聯絡購買第一級毒品海洛因之買家，至於葉全傑向被告
      林松江電話聯絡購買第一級毒品海洛因後，是供己施用或
      轉賣他人，則與被告林松江已成立之販賣第一級毒品海洛
      因罪無關，附此說明。
（六）被告林松江於本院審理時陳稱：伊是用1000元之價格，向
      上手購買第一級毒品海洛因 0.2公克，再以1000元之價格
      ，販賣第一級毒品海洛因0.15公克予葉全傑，剩下的供己
      施用；是用2000元之價格，向上手購買第一級毒品海洛因
      0.4公克，再以2000元之價格，販賣第一級毒品海洛因0.3
      公克予葉全傑，剩下供己施用等語（詳本院卷第86頁背面
      ），足認被告林松江 3次販賣第一級毒品海洛因予葉全傑
      ，均有低價販入高價販出之營利意圖無訛。而邇來政府為
      杜絕毒品氾濫，再三宣導民眾遠離毒品，媒體之報導既深
      且廣，對於毒品之禁絕，應為民眾所熟悉；被告張塵淵為
      智識健全之成年人，且自承本身有施用第一級毒品海洛因
      及第二級毒品甲基安非他命，對毒品犯罪之嚴重性，自無
      不知之理。而第一級毒品海洛因取得不易，且物稀價昂，
      證人葉全傑於原審審理時證稱其與被告林松江係在法務部
      矯正署臺中看守所附設勒戒處所認識的朋友，與被告張塵
      淵並不太熟，僅有見過幾次面，與被告林松江、張塵淵間
      ，沒有債務糾紛，也沒有恩怨等語（詳原審卷第210頁正
      面、第212頁背面），顯然雙方並無深切的情誼。而被告
      張塵淵於原審行準備程序時，亦坦承知道被告林松江在販
      賣毒品，是被告林松江要其幫忙送第一級毒品海洛因給葉
      全傑，其並將向葉全傑收到的錢，交給被告林松江等語（
      詳原審卷第82頁）。若謂被告林松江於有償交付第一級毒
      品海洛因予購毒者葉全傑之交易過程中，並無利益可圖，
      無異令其在甘冒被查獲移送法辦及判處重刑之高風險下，
      費時費事而平白將販入之第一級毒品海洛因轉讓給並無特
      殊情誼之人施用，顯與常理相悖，是被告張塵淵對被告林
      松江販入前開第一級毒品海洛因之價格，應較其後續賣出
      之價格為低，而有從中賺取買賣價差或量差以牟利之意圖
      及事實，亦知之甚詳。
（七）按共同正犯，係共同實施犯罪行為之人，在共同意思範圍
      內，各自分擔犯罪行為之一部，相互利用他人之行為，以
      達其犯罪之目的，其成立不以全體均行參與實施犯罪構成
      要件之行為要件；參與犯罪構成要件之行為者，固為共同
      正犯；以自己共同犯罪之意思，參與犯罪構成要件以外之
      行為，或以自己共同犯罪之意思，事前同謀，而由其中一
      部分人實行犯罪之行為者，亦均應認為共同正犯，使之對
      於全部行為所發生之結果，負其責任（司法院大法官會議
      釋字第 109號解釋理由書參照）。被告張塵淵既明知被告
      林松江販賣第一級毒品海洛因予葉全傑，仍參與交付第一
      級毒品海洛因予葉全傑，及向葉全傑收取購買第一級毒品
      海洛因價金之販賣第一級毒品犯罪構成要件之行為，自已
      與被告林松江間，有犯意聯絡及行為分擔，而成立共同正
      犯，附此說明。
（八）綜上所述，被告林松江、張塵淵共同為犯罪事實二之（一
      ）、（二）之販賣第一級毒品海洛因予葉全傑之犯行；被
      告林松江另單獨為犯罪事實二之（三）之販賣第一級毒品
      海洛因予葉全傑之犯行，事證均已臻明確，渠等犯行均堪
      認定。
三、論罪科刑及撤銷原判決之理由：
（一）按海洛因係屬毒品危害防制條例第 2條第2項第1款所規範
      之第一級毒品，不得非法持有、販賣。核被告林松江、張
      塵淵就犯罪事實二之（一）、（二）所為，均係犯毒品危
      害防制條例第4條第1項之販賣第一級毒品海洛因罪；被告
      林松江就犯罪事實二之（三）所為，係犯毒品危害防制條
      例第4條第1項之販賣第一級毒品海洛因罪。被告林松江、
      張塵淵前開販賣第一級毒品海洛因前，持有第一級毒品海
      洛因之低度行為，應為販賣之高度行為所吸收，不另論罪
      。被告林松江、張塵淵持有第一級毒品海洛因部分，公訴
      意旨雖未論及，然與上開起訴部分，有實質上一罪關係，
      本院自應併予審理。
（二）被告林松江、張塵淵就犯罪事實二之（一）、（二）之販
      賣第一級毒品海洛因犯行，有犯意聯絡及行為分擔，均為
      共同正犯。
（三）刑法於94年2月2日修正公布，刪除第56條所定連續犯之規
      定，自95年7月1日施行。而基於概括犯意連續多次販賣毒
      品之行為，於刑法修正刪除連續犯規定之前，均依連續犯
      論以一罪。此次刑法第56條修正理由之說明謂：「對繼續
      犯同一罪名之罪者，均適用連續犯之規定論處，不無鼓勵
      犯罪之嫌，亦使國家刑罰權之行使發生不合理之現象。」
      ；「基於連續犯原為數罪之本質及刑罰公平原則之考量，
      爰刪除有關連續犯之規定。」等語，即係將本應各自獨立
      評價之數罪，回歸本來就應賦予複數法律效果之原貌。而
      所謂集合犯是指立法者所制定之犯罪構成要件中，本就預
      定有數個同種類之行為將反覆實行之犯罪而言，將各自實
      現犯罪構成要件之反覆多數行為，解釋為集合犯，而論以
      一罪。是以對於集合犯，必須從嚴解釋，以符合立法本旨
      。觀諸毒品危害防制條例所定之販賣第一級毒品罪之構成
      要件文義，實無從認定立法者本即預定該犯罪之本質，必
      有數個同種類行為而反覆實行之集合犯行，故販賣第一級
      毒品罪，難認係集合犯。因此，就刑法修正施行後多次販
      賣第一級毒品之犯行，採一罪一罰，始符合立法本旨（最
      高法院96年度臺上字第6048號判決參照）。被告林松江所
      犯上開 3次販賣第一級毒品海洛因犯行、被告張塵淵所犯
      上開 2次販賣第一級毒品海洛因犯行，均屬犯意各別、犯
      罪時間、空間互殊，均應分論併罰，無從成立集合犯或接
      續犯，附此說明。
（四）被告林松江前因施用第一、二級毒品案件，經臺灣臺中地
      方法院於 98年1月22日，以97年度訴字第4994號刑事判決
      ，分別判處有期徒刑7月、7月、4月、4月，並定其應執行
      之刑為有期徒刑1年8月確定。被告林松江入監執行後，於
      99年 5月14日縮短刑期假釋出監，假釋期間付保護管束，
      於99年6月7日保護管束期滿，未經撤銷假釋，而視為已執
      行完畢等情，有臺灣高等法院被告前案紀錄表在卷可稽，
      被告林松江前受有期徒刑執行完畢， 5年以內故意再犯本
      件有期徒刑以上之販賣第一級毒品海洛因 3罪，均為累犯
      ，除就法定本刑為死刑、無期徒刑部分，依刑法第64條第
      1項、第65條第1項規定不得加重外，其餘就罰金刑部分，
      依刑法第47條第1項規定，加重其刑。
（五）按毒品危害防制條例第17條第 2項規定：「犯第4條至第8
      條之罪於偵查及審判中均自白者，減輕其刑。」。被告縱
      曾於偵查或審判中否認犯罪，然僅須於偵查及審判中各有
      一次自白，即符合此項減輕其刑規定；至所稱偵查中自白
      ，當然包括向有偵查犯罪職權之司法警察（官）自白在內
      （最高法院99年臺上第5731、5522號判決參照）；而毒品
      危害防制條例第17條第 2項之立法理由載稱：「又為使製
      造、販賣或運輸毒品案件之刑事訴訟程序儘早確定，並鼓
      勵被告自白認罪，以開啟其自新之路，爰對製造、販賣、
      運輸毒品者，於偵查及審判中均自白時，亦採行寬厚之刑
      事政策，爰增訂第2項規定。」依其立法意旨，乃為鼓勵
      被告自白，俾使販毒等案件早日確定，以開啟其自新之路
      ，而增訂本條文，所著重者，乃「鼓勵被告自白認罪，以
      開啟其自新之路」，並非以節省司法資源為其立法主要目
      的。因此被告既在偵查中自白犯罪，雖在第一審否認犯罪
      ，惟在第二審又均予自白，並經採為判決之基礎，即屬「
      偵查及審判中均自白」，而與「採行寬厚之刑事政策」相
      符（最高法院99年臺上字第815號判決參照）。被告林松
      江就犯罪事實二之（一）、（二）於警詢時自白犯罪、就
      犯罪事實二之（三）於警詢、檢察官偵查時自白，於本院
      審理時亦自白犯罪，業如前述，其雖於原審審理時否認犯
      罪，揆諸上開說明，仍均符合毒品危害防制條例第17條第
      2項偵查及審判中均自白犯罪之規定，爰均依該條項規定
      減輕其刑；被告張塵淵就犯罪事實二之（一）、（二）於
      警詢、檢察官偵查、原審審理及本院審理時均自白犯罪，
      爰依均毒品危害防制條例第17條第2項規定減輕其刑。
（六）被告林松江、張塵淵雖共犯上開犯罪事實二之（一）、（
      二）2次販賣第一級毒品海洛因之犯行；然各次販賣第一
      級毒品海洛因，均僅有0.15公克的重量，各次犯罪所得款
      項均僅有1000元；被告林松江另犯上開犯罪事實二之（三
      ）販賣第一級毒品海洛因之犯行，該次販賣第一級毒品海
      洛因，僅有0.3公克的重量，該次犯罪所得款項僅有2000
      元，犯罪不法所得均不多，而販賣對象亦僅有葉全傑1人
      ，相對於長期大量販賣第一級毒品海洛因之大毒梟而言，
      被告林松江、張塵淵對社會治安及國民健康之危害較小，
      相較於販賣第一級毒品罪之法定刑為死刑或無期徒刑，處
      無期徒刑者，得併科新臺幣2000萬元以下之罰金，其刑度
      不可謂不重，倘本案亦處以死刑或無期徒刑，或依毒品危
      害防制條例第17條第2項規定減刑後之最低刑度有期徒刑
      15年，均毋寧過重，且無從與前開大毒梟之惡行有所區隔
      ，是其犯罪情狀相較於法定之重刑，在客觀上足以引起一
      般人之同情，情節尚堪憫恕，爰均依刑法第59條之規定，
      酌量減輕其刑。被告林松江就所犯3次販賣第一級毒品海
      洛因罪；被告張塵淵所犯2次販賣第一級毒品海洛因罪，
      有毒品危害防制條例第17條第2項及刑法第59條規定之2種
      刑之減輕，依刑法第70條規定遞減之。被告林松江所犯3
      次販賣第一級毒品海洛因罪，其法定刑為罰金刑部分，並
      與上開累犯加重規定，依刑法第71條第1項規定先加後減
      之。
（四）原審認被告林松江、張塵淵共犯犯罪事實二之（一）、（
      二）之販賣第一級毒品海洛因犯行（即原判決犯罪事實（
      二）1、2）；被告林松江另犯犯罪事實二之（三）之販賣
      第一級毒品海洛因犯行（即原判決犯罪事實（二）3），
      罪證明確而予科刑，固非無見，惟原判決有下列可議之處
      ：
      (一)原審未及審酌被告林松江於本院審理時業已自白犯罪事
        實二之（一）至（三）3次販賣第一級毒品海洛因犯行
        ，而未能依毒品危害防制條第17條第2項規定減輕其刑
        ，自有違誤。
      (二)按共同正犯之犯罪所用或因犯罪所得之物採連帶沒收主
        義，乃因共同正犯於犯意聯絡範圍內，同負行為責任，
        且為避免執行時發生重複沒收之故，因此若應沒收之物
        係屬特定之物，因彼等就該沒收之物，應共同負責，且
        無重複執行沒收之疑慮，自無諭知連帶沒收之必要（最
        高法院98年臺上字第4003號判決參照）。惟若該應沒收
        之特定之物，係金錢以外之其他財物，且因未扣案無法
        沒收，而應追徵其價額，使其繳納與原物相當之價額時
        ，因仍有重複追徵之問題，自仍應諭知連帶追徵其價額
        。本案被告張塵淵所有，供被告林松江、張塵淵共犯犯
        罪事實二之（一）、（二）之販賣第一級毒品海洛因罪
        所用之不詳廠牌手機 1支（含電話號碼0000000000號行
        動電話SIM卡1張），因屬特定之物，無重複沒收之疑慮
        ，僅諭知沒收即可，固無庸諭知連帶沒收，然因該手機
        及 SIM卡並未扣押在案，如有全部或一部不能沒收之情
        形，仍應諭知連帶追徵其價額，以避免執行時發生重複
        追徵價額之情形，原審就被告林松江、張塵淵共犯犯罪
        事實二之（一）、（二）之販賣第一級毒品海洛因罪，
        其從刑部分，就該未扣之不詳廠牌行動手機 1支（含電
        話號碼0000000000號行動電話SIM卡1張）之追徵價額部
        分，未諭知連帶追徵，均有未洽。
（五）被告林松江上訴意旨指摘原判決有關其販賣第一級毒品海
      洛因予葉全傑3次犯行，未依毒品危害防制條例第17條第2
      項規定減輕其刑，為有理由，且原判決就被告林松江、張
      塵淵共犯2次販賣第一級毒品海洛因予葉全傑部分，另有
      上述其他可議之處，即屬無可維持，自應由本院就此部分
      及已失所附麗之定執行刑部分，均予撤銷改判。爰審酌被
      告林松江、張塵淵明知第一級毒品海洛因，係戕害他人身
      心之物，竟無視國家杜絕毒品犯罪之禁令，被告林松江、
      張塵淵販賣第一級毒品海洛因予施用毒品者，非但增加毒
      品在社會流通之危險性，且對國民健康及社會秩序均已造
      成具體危害，行為應嚴予非難，兼衡酌被告林松江、張塵
      淵各次販賣第一級毒品海洛因，犯罪所得不多，共同販賣
      第一級毒品海洛因之個別參與程度及惡性，各次販賣第一
      級毒品海洛因的數量，被告林松江、張塵淵犯罪後均已坦
      承犯行，尚見悔悟之犯罪後態度，犯罪之動機在意圖營利
      、犯罪手段尚稱平和，被告林松江為國中畢業之智識程度
      、小康之家庭經濟狀況（詳警卷第39頁），被告張塵淵為
      高職畢業之智識程度、貧寒之家庭經濟狀況（詳警卷第78
      頁）等一切情狀，分別量處如主文第2項及第3項所示之刑
      ，並均定其應執行之刑，以資懲儆。
（六）沒收部分：
      (一)按毒品危害防制條例第19條第1項規定：犯第4條之罪者
        ，其供犯罪所用或因犯罪所得之財物，均沒收之，如全
        部或一部不能沒收時，追徵其價額或以其財產抵償之。
        該條項所定沒收之標的，如得以直接沒收者，判決主文
        僅宣告沒收即可，不生「追徵其價額」或「以其財產抵
        償」之問題，須沒收之標的全部或一部不能沒收時，始
        生「追徵其價額」或「以其財產抵償」之選項問題。而
        「追徵其價額」或「以其財產抵償」，分別係針對現行
        貨幣以外之其他財產與現行貨幣之兩種不同選項。所稱
        「追徵其價額者」，係指所沒收之物為金錢以外之其他
        財產，而不能就原物為沒收時，因其實際價值不確定，
        應追徵其價額，使其繳納與原物相當之價額，並無以其
        財產抵償之問題。倘嗣後追徵其價額無結果，而須以其
        財產抵償者，要屬行政執行機關依強制執行有關法律之
        執行問題，即無不能執行之情形，自毋庸諭知「以其財
        產抵償」（最高法院99年度第5次刑事庭會議決議、99
        年臺上字第4463號判決參照）。再該條項係刑法第38條
        第1項第2款、第3款沒收之特別規定。於共同正犯，因
        其犯罪所得係合併計算，且於全部或一部不能沒收時以
        其財產抵償之，為避免執行時發生重複沒收、抵償之情
        形，故各共同正犯之間係採連帶沒收主義，於裁判時僅
        諭知連帶沒收，不得就全體共同正犯之總所得，對各該
        共同正犯分別重複諭知沒收（最高法院95年臺上字第64
        82號判決參照）。惟若應沒收之物係屬特定之物，因彼
        等就該沒收之物，應共同負責，且無重複執行沒收之疑
        慮，自無諭知連帶沒收之必要（最高法院98年臺上字第
        4003號判決參照），然如全部或一部不能沒收，而應追
        償其價額時，仍有連帶追償之問題。經查：
        1.扣案之NOKIA廠牌手機1支（含電話號碼0000000000號
          行動電話SIM卡1張），係被告林松江所有，供與被告
          張塵淵共犯犯罪事實二之（一）、（二）販賣第一級
          毒品海洛因犯罪所用之物；及被告林松江單獨犯犯罪
          事實二之（三）販賣第一級毒品海洛因犯罪所用之物
          ，業據被告林松江供承在卷，爰依毒品危害防制條例
          第19條第 1項規定，在被告林松江、張塵淵共犯犯罪
          事實二之（一）、（二）及被告林松江單獨犯犯罪事
          實二之（三）之販賣第一級毒品海洛因罪主刑項下，
          分別宣告沒收之。
        2.未扣案之不詳廠牌手機 1支（含電話號碼0000000000
          號行動電話SIM卡1張），係被告張塵淵所有，且係供
          被告林松江、張塵淵共犯犯罪事實二之（一）、（二
          ）之販賣第一級毒品海洛因罪所用之物，業據被告張
          塵淵供承在卷，係屬特定之物（該手機雖不知其廠牌
          ，然既指案發時搭配上開行動電話 SIM卡所使用之手
          機，已屬特定之物），且無積極證據證明業已滅失，
          爰依毒品危害防制條例第19條第 1項規定，在被告林
          松江、張塵淵共犯犯罪事實二之（一）、（二）之販
          賣第一級毒品海洛因罪主刑項下，分別宣告沒收之，
          如全部或一部不能沒收時，連帶追徵其價額。
        3.被告林松江、張塵淵共犯犯罪事實二之（一）、（二
          ）之販賣第一級毒品海洛因犯罪所得財物各1000元，
          均依毒品危害防制條例第19條第 1項規定，於各次犯
          行主刑項下，宣告連帶沒收之，如全部或一部不能沒
          收時，以渠等財產連帶抵償之；被告林松江犯犯罪事
          實二之（三）之販賣第一級毒品海洛因犯罪所得財物
          2000元，依毒品危害防制條例第19條第1項規定，該
          該次犯行主刑項宣告沒收之，如全部或一部不能沒收
          時，以其財產抵償之。
      (二)本件另有扣案之電子秤 1臺，係被告林松江所有，供其
        另犯販賣第二級毒品甲基安非他命犯罪所用之物；夾鏈
        袋 1包，係被告林松江所有，預備供販賣第二級毒品甲
        基安非他命犯罪所用之物；注射針筒5支、甲基安非他
        命吸食器1組，均為被告林松江所有，分別供其施用第
        一、二級毒品犯罪所使用之工具，業據被告林松江陳述
        在卷；而扣案之第一級毒品海洛因2包，經送往法務部
        調查局鑑定結果，均含第一級毒品海洛因成分（合計驗
        餘淨0.58公克，包裝袋總重0.60公克）、扣得之第二級
        毒品甲基安非他命1包，經送往行政院衛生署草屯療養
        院鑑定結果，檢出第二級毒品甲基安非命成分（驗餘淨
        重0.2048公克）等情，分別有法務部調查局濫用藥物實
        驗室100年4月25日調科壹字第10023009370號鑑定書、
        行政院衛生署草屯療養院100年2月1日草療鑑字第10001
        00163號鑑定書在卷可稽（詳原審卷第106頁、警卷第6
        頁），然前開自被告林松江身上及住處扣得之第一、二
        級毒品，係供被告林松江自己施用，業據被告林松江供
        承在卷。且被告林松江因於100年1月13日19時許，在上
        開住處，分別施用第一級毒品海洛因、第二級毒品甲基
        安非他命，經原審以100年度訴字第1074號判決，分別
        判處有期徒刑8月、6月確定，且上開扣案之第一級毒品
        海洛因、第二級毒品甲基安非他命，亦於其前揭施用第
        一、二級毒品犯行之主刑項下，分別宣告沒收銷燬之，
        有該刑事判決附卷可稽。此外，復查無其他積極證據，
        足以證明該扣案之電子秤、夾鏈袋、注射針筒、甲基安
        非他命吸食器、第一級毒品海洛因、第二級毒品甲基安
        非他命，與被告林松江、張塵淵所犯上開販賣第一級毒
        品犯罪有關，自無從就上開扣案物品，諭知沒收或沒收
        銷燬之，附此說明。
據上論斷，應依刑事訴訟法第369條第1項前段、第364條、第299
條第1項前段，毒品危害防制條例第4條第1項、第17條第2項、第
19條第1項，刑法第11條、第28條、第47條第1項、第59條、第51
條第5款，判決如主文。
本案經檢察官吳文忠到庭執行職務。
中    華    民    國   100    年    12    月    21    日
            刑事第九庭  審判長法  官  劉  登  俊
                              法  官  莊  深  淵
                              法  官  陳  得  利
以上正本證明與原本無異。
如不服本判決應於收受送達後十日內向本院提出上訴書狀，其未
敘述上訴之理由者，並得於提起上訴後十日內向本院補提理由書
（均須按他造當事人之人數附繕本）「切勿逕送上級法院」。
                              書記官  陳  三  軫
中    華    民    國   100    年    12    月    21    日
附錄本案論罪科刑法條全文：
毒品危害防制條例第4條第1項
製造、運輸、販賣第一級毒品者，處死刑或無期徒刑；處無期徒
刑者，得併科新臺幣2000萬元以下罰金。
附表一：
┌──┬────────┬────────────────┐
│編號│犯罪行為        │所犯罪名及宣告刑（含主刑及從刑）│
├──┼────────┼────────────────┤
│１  │犯罪事實二之（一│林松江共同販賣第一級毒品，累犯，│
│    │）              │處有期徒刑柒年玖月。扣案之 NOKIA│
│    │                │廠牌手機壹支（含電話號碼00000000│
│    │                │10號行動電話 SIM卡壹張）沒收之。│
│    │                │未扣案之不詳廠牌手機壹支（含電話│
│    │                │號碼0000000000號行動電話 SIM卡壹│
│    │                │張）沒收之，如全部或一部不能沒收│
│    │                │時，與張塵淵連帶追徵其價額。未扣│
│    │                │案之販賣第一級毒品犯罪所得新臺幣│
│    │                │壹仟元與張塵淵連帶沒收之，如全部│
│    │                │或一部不能沒收時，以其與張塵淵之│
│    │                │財產連帶抵償之。                │
├──┼────────┼────────────────┤
│２  │犯罪事實二之（二│林松江共同販賣第一級毒品，累犯，│
│    │）              │處有期徒刑柒年玖月。扣案之 NOKIA│
│    │                │廠牌手機壹支（含電話號碼00000000│
│    │                │10號行動電話 SIM卡壹張）沒收之。│
│    │                │未扣案之不詳廠牌手機壹支（含電話│
│    │                │號碼0000000000號行動電話 SIM卡壹│
│    │                │張）沒收之，如全部或一部不能沒收│
│    │                │時，與張塵淵連帶追徵其價額。未扣│
│    │                │案之販賣第一級毒品犯罪所得新臺幣│
│    │                │壹仟元與張塵淵連帶沒收之，如全部│
│    │                │或一部不能沒收時，以其與張塵淵之│
│    │                │財產連帶抵償之。                │
├──┼────────┼────────────────┤
│３  │犯罪事實二之（三│林松江販賣第一級毒品，累犯，處有│
│    │）              │期徒刑柒年拾月。扣案之 NOKIA廠牌│
│    │                │手機壹支（含電話號碼0000000000號│
│    │                │行動電話 SIM卡壹張）沒收之。未扣│
│    │                │案之販賣第一級毒品犯罪所得新臺幣│
│    │                │貳仟元沒收之，如全部或一部不能沒│
│    │                │收時，以其財產抵償之。          │
└──┴────────┴────────────────┘
附表二：
┌──┬────────┬────────────────┐
│編號│犯罪行為        │所犯罪名及宣告刑（含主刑及從刑）│
├──┼────────┼────────────────┤
│１  │犯罪事實二之（一│張塵淵共同販賣第一級毒品，處有期│
│    │）              │徒刑柒年柒月。扣案之 NOKIA廠牌手│
│    │                │機壹支（含電話號碼0000000000號行│
│    │                │動電話 SIM卡壹張）沒收之。未扣案│
│    │                │之不詳廠牌手機壹支（含電話號碼09│
│    │                │00000000號行動電話 SIM卡壹張）沒│
│    │                │收之，如全部或一部不能沒收時，與│
│    │                │林松江連帶追徵其價額。未扣案之販│
│    │                │賣第一級毒品犯罪所得新臺幣壹仟元│
│    │                │與林松江連帶沒收之，如全部或一部│
│    │                │不能沒收時，以其與林松江之財產連│
│    │                │帶抵償之。                      │
├──┼────────┼────────────────┤
│２  │犯罪事實二之（二│張塵淵共同販賣第一級毒品，處有期│
│    │）              │徒刑柒年柒月。扣案之 NOKIA廠牌手│
│    │                │機壹支（含電話號碼0000000000號行│
│    │                │動電話 SIM卡壹張）沒收之。未扣案│
│    │                │之不詳廠牌手機壹支（含電話號碼09│
│    │                │00000000號行動電話 SIM卡壹張）沒│
│    │                │收之，如全部或一部不能沒收時，與│
│    │                │林松江連帶追徵其價額。未扣案之販│
│    │                │賣第一級毒品犯罪所得新臺幣壹仟元│
│    │                │與林松江連帶沒收之，如全部或一部│
│    │                │不能沒收時，以其與林松江之財產連│
│    │                │帶抵償之。                      │
└──┴────────┴────────────────┘